【裁判字號】    88,易,1639
【裁判日期】    890107
【裁判案由】    竊盜
【裁判全文】
臺灣屏東地方法院刑事判決                        八十八年度易字第一六三九號
    公  訴  人  臺灣屏東地方法院檢察署檢察官
    被      告  丁○○
    被      告  乙○○
右列被告因竊盜案件，經檢察官提起公訴（八十八年度偵字第七四七號）及併案審
理（八十八年度偵字第七七八七號），本院判決如左‥
    主  文
丁○○共同攜帶兇器竊盜，處有期徒刑柒月，扣案油壓剪壹支沒收。
乙○○共同連續攜帶兇器竊盜，處有期徒刑玖月，扣案油壓剪及開口鉗各壹支沒收。
    事  實
一、丁○○與其母乙○○二人，意圖為自己不法所有，基於竊盜之犯意聯絡，於民國
    八十八年十一月六日十一時四十分許，由丁○○駕駛車牌號碼Ｄ八─一０七０號
    自用小貨車附載蘇乙○○，至屏東縣佳冬鄉○○村○○路三十一號丙○○所有現
    已歇業之新樂園餐廳，打開該餐廳門鎖後，共同持客觀上具傷人危險性之油壓剪
    一支，進入該餐廳內，剪斷該餐廳內外之電纜線及ＰＶＣ管後搬至前開自小貨車
    上，嗣於同日十二時四十分許，為在該餐廳前經營檳榔攤之林陳錦菊發現報警當
    場查獲，並在前開自小貨車上扣得渠竊得之電纜線及ＰＶＣ管一批（共值約新台
    幣三萬元）及作案工具油壓剪一支，經檢察官訊問飭回後，乙○○基於竊盜之概
    括犯意，於八十八年十一月二十七日下午三時三十分許，至屏東縣枋寮鄉○○村
    ○○路○段五七號（松榮興業公司法定代理人為甲○○○），持客觀上具傷人危
    險性之開口鉗一支，剪斷該公司內之電纜線而竊取，得手後欲變現花用，嗣於同
    日十二時四十分許，為警當場查獲，並扣得竊得之電纜線一批（共值約新台幣一
    千元）及作案工具開口鉗一支。
二、案經屏東縣警察局枋寮分局報請臺灣屏東地方法院檢察署檢察官偵查起訴及併案
    審理。
    理  由
一、訊據被告乙○○對於連續竊盜事實坦承不諱，惟辯稱十一月六日被告丁○○並未
    共同竊盜，另訊據被告丁○○則矢口否認有何竊盜犯行，辯稱：伊只是載其母蘇
    乙○○至上開餐廳，並未參與竊盜，亦不知其母要偷東西云云。
    惟查，右揭事實，業據被害人丙○○指述失竊情節甚詳，又證人林陳錦菊於警訊
    中證稱：看見被告二人在該餐廳外面電錶附近以大型之鋼剪在剪電纜線等語，此
    外復有贓物保領結一紙、現場照片二十四幀附卷及作案工具油壓剪及開口鉗各一
    支扣案可憑。又查被告乙○○於偵查中對於共同竊盜之事實已坦承不諱，於警訊
    及偵查初訊時已自承去偷塑膠管時他（即被告丁○○）罵我這樣不可以等語，即
    被告丁○○於被告乙○○竊取塑膠管，已知其母要偷東西，另據被害人丙○○所
    提現場照片以觀，電攬線係取自天花板部份，衡情被告乙○○之身體狀況（肝硬
    化合併腹水、鬱血性心衰竭），應無法獨立完成，參以被告丁○○亦於警訊自承
    有幫忙搬運其母竊得之電纜線及ＰＶＣ管至其所駕駛之自小貨車上等語，綜上所
    述，足證被告丁○○確有參與行竊，所辯無非卸責之詞，不足採信。本件事證明
    確，被告二人犯行，均堪認定。至松榮興業公司並未向主管機關陳報歇業，有台
    灣省屏東縣政府八九屏府建工字第二二九一五三號函可參，不失其法人人格，附
    此敘明，
二、核被告二人所為係犯刑法第三百二十一條第一項第三款之加重竊盜罪嫌，被告二
    人間就八十八年十一月六日竊盜犯行，具有犯意聯絡及行為分擔，應論以共同正
    犯。核被告乙○○所為數行為，時間緊接，所犯構成要件相同之罪，顯係出於概
    括之犯意為之，為連續犯，爰依刑法第五十六條之規定以一罪論，並加重其刑。
    爰審酌被告之品行、犯罪動機、竊物變賣花用之目的、持油壓剪或開口鉗等兇器
    竊盜手段、所生之危害、竊盜所得分為新台幣三萬元、一千元及被告丁○○犯後
    否認竊盜態度非佳等一切情狀，分別量處如主文所示之刑。扣案之油壓剪及開口
    鉗各一支為被告乙○○供犯罪所用之物，且屬被告所有，爰依刑法第三十八條第
    一項第二款諭知沒收。
據上論斷，應依刑事訴訟法第二百九十九條第一項前段、刑法第三百二十一條、第二
十八條、第五十六條、第三十八條第一項第二款，判決如主文。
本案經檢察官何克昌到庭執行職務。
中      華      民      國      八十九      年      一      月  七    日
                                      臺灣屏東地方法院刑事第一庭
                                          法  官    羅心芳
右正本證明與原本無異。
對於本判決如有不服應於收受送達後十日內向本院提出上訴書狀上訴於台灣高等法院
高雄分院並按他造當事人之人數附具繕本。
                                          書記官   張福山
中      華      民      國      八十九      年      一      月    七    日
刑法第三百二十一條犯竊盜罪而有左列情形之一者，處六月以上五年以下有期徒刑：
三、攜帶兇器而犯之者。


司法院資訊處製作；財團法人民間司法改革基金會備份。
